臺灣高等法院民事判決　　　　　　　　99年度建上易字第38號
　　上訴人即附　林秀國
　　帶被上訴人
　　訴訟代理人　陳妙秋律師
　　被上訴人即　邱英傑
　　附帶上訴人　　　　　　　號.
上列當事人間請求給付工程款事件，上訴人對於中華民國99年 6
月18日臺灣臺北地方法院97年度建字第81號第一審判決提起上訴
，本院於100年1月5日言詞辯論終結，判決如下：
    主  文
原判決關於命上訴人（即附帶被上訴人）林秀國給付超過新台幣
66,335元本息部分，及該部分假執行之宣告，暨訴訟費用之裁判
均廢棄。
前開廢棄部分，被上訴人邱英傑在第一審之訴及其假執行之聲請
均駁回。
其餘上訴駁回。
附帶上訴駁回。
第一、二審訴訟費用（包含附帶上訴費用），由上訴人林秀國負
擔2分之1，餘由被上訴人邱英傑負擔。
    事  實  及  理  由
一、被上訴人（即附帶上訴人）邱英傑主張：
  (一)林秀國向國泰建設股份有限公司（下稱國泰建設公司）購置
    桃園紐約廣場D5棟4樓房屋，門牌號碼為桃園市○○○街10
    號4樓之6（下稱系爭房屋），因林秀國長期任職海外無法親
    自回國驗收交屋，而簽立授權書（下稱系爭授權書）全權委
    託邱英傑代為處理：1.代表林秀國與國泰建設公司洽議有關
    屋內設置工程之變更增減、2.委託屋內裝潢之設計、3.就屋
    內裝潢之施工委託代為發包、施工、下料、督工、驗收，如
    因變更設計用料的衍生等之材料及施工等費用代為與工程施
    作單位洽議。邱英傑受林秀國之委託，就系爭房屋之屋內裝
    潢工程（下稱系爭工程）代為發包、監工、驗收等，對於設
    計及工程管理費及應付予施工單位之工程款等，林秀國雖陸
    續交付新台幣（以下同）160 萬元，但扣除應付與邱英傑之
    設計及工程管理費191,158元後，已付之工程款僅1,408,842
    元，但應付之工程款為1,911,575元，尚欠工程款502,733元
    未付，邱英傑於催促林秀國付款未果後，只好先代為付款，
    依法林秀國應返還邱英傑代付之工程款，林秀國拒絕支付剩
    餘款項，無正當理由。邱英傑於原審起訴請求林秀國給付
    360,996元及自起訴狀繕本送達翌日起至清償日止按年息5%
    計算之利息。（邱英傑起訴原請求林秀國給付502,733元本
    息，嗣於原審審理中減縮其訴之聲明為360,996元本息〈原
    審卷三第44頁〉，原審判命林秀國應給付邱英傑160,996元
    本息，駁回其餘之請求，林秀國對敗訴部分全部上訴。於本
    院審理中，邱英傑對受敗訴判決部分亦提起附帶上訴並擴張
    聲明，請求林秀國除原審命給付之160,996元本息外，再給
    付599,923元，其中基於委任關係請求之工程款為399,923
    元，而罰款及精神賠償之20萬元，因屬訴之追加，其起訴不
    合法，本院另以裁定駁回。)
  (二)聲明：
    1.答辯聲明：林秀國上訴駁回。
    2.附帶上訴聲明：
      (1)原判決不利於邱英傑部分廢棄。
      (2)林秀國應再支付邱英傑399,923元，及自97年4月27日起
        至清償日止按年息5%計算之利息。
二、上訴人（即附帶被上訴人）林秀國則以：
  (一)兩造間並無任何工程契約存在，非工程承攬，林秀國委任邱
    英傑代為處理系爭工程，實屬委託代購材料、代監工、設計
    等之委任事件，且委任裝修工程限於150 萬元內施作，系爭
    授權書係林秀國委託邱英傑代為處理系爭工程設計變更等施
    工驗收事宜，並代表林秀國與國泰建設公司及有關工程施作
    單位洽議而簽立，與本件裝潢施工無關。關於系爭房屋之屋
    內變更修改、計算增退款等事宜，均由林秀國親自與國泰建
    設公司洽商定案，而系爭授權書僅為傳真槁，無簽署日期，
    故系爭授權書無論形式要件或實質內容而言，皆屬無效。林
    秀國已明確指示在150 萬元預算工程內委由邱英傑處理，並
    非授權邱英傑未經林秀國同意即可於超出150 萬元預算範圍
    發包、施工、下料、督工、驗收等權利，故系爭授權書僅為
    林秀國授權邱英傑與國泰建設公司洽商工程變更問題之便，
    而出具予國泰建設公司之證明，系爭工程之工程款給付爭議
    與林秀國授權邱英傑與國泰建設洽談施工變更、交屋等節無
    涉。邱英傑施作超過林秀國指示之部分，依法無請求權。林
    秀國於96年5月5日發e-mail向邱英傑表明預算控制在90萬元
    內，最多不超過150 萬元，如無法執行即由訴外人林武處理
    ，業經邱英傑同意而為施工，林秀國亦已給付160萬元予邱
    英傑，其中包含設計費及管理費，此亦為邱英傑所不爭執，
    邱英傑受林秀國委任處理裝修事宜並收取費用，應盡善良管
    理人責任，於林秀國預算150萬元內為之，並應先將報價施
    工材料及施工方式告知林秀國，取得林秀國認可方可施工。
    但邱英傑並未於施工中隨時向林秀國報告事務進行狀況、提
    供用材及進度等，有違室內裝修工程之常理，且在工程尾聲
    留下少數工程未施工，提出未經林秀國簽認之工程估價單要
    求追加工程款，違反受任人之報告義務，迄97年7 月22日邱
    英傑要求支付尾款時，邱英傑未提出任何追加工程報價單予
    林秀國簽認，亦未曾向林秀國報告工程進度、施工量、進貨
    材料，更未提出現場督工報告，況林秀國已交付予邱英傑之
    160 萬元係於邱英傑施工中陸續支付，非由邱英傑墊款，邱
    英傑自稱其墊付大筆工程款項非屬事實。邱英傑違反林秀國
    之本意，自行施作且施工不善，致令林秀國須額外花費款項
    重新改作，邱英傑並未盡善良管理人之責，故邱英傑請求林
    秀國給付超額工程款，並不合理等語，資為抗辯（林秀國於
    原審提起反訴，請求邱英傑返還溢收之工程款40萬元、施工
    不當損失6 萬元及法定遲延利息，原審駁回其反訴，林秀國
    對敗訴部分全部提起上訴，請求邱英傑給付46萬元本息）。
  (二)聲明：
    1.上訴聲明：
      (1)本訴部分
        原判決關於命林秀國給付邱英傑160,996元部分及該
          部分假行宣告之裁判均廢棄。
        上開廢棄部分，邱英傑在第一審之訴及假執行之聲請
          均駁回。
      (2)反訴部分
        原判決關於林秀國敗訴部分廢棄。
        邱英傑應返還已收工程款40萬元及自98年3月12日起
          至清償日止，按年息5%計算之利息。
        邱英傑應賠償施工不當損失6萬元。
    2.答辯聲明：邱英傑之附帶上訴駁回。
三、兩造不爭執之事項：
  (一)林秀國前向國泰建設公司購買系爭房屋，委託邱英傑代為向
    該公司洽談2次變更工程事宜，並於交屋後委由邱英傑裝潢
    設計。
  (二)林秀國於96年5月5日發e-mail請邱英傑將裝潢預算儘量控制
    在150萬元以內，並回傳剔除部分項目後之報價單給邱英傑
    。
  (三)林秀國就系爭房屋裝潢工程款已給付邱英傑160萬元。
  (四)兩造約定邱英傑設計費係以總工程款10％計算。（原審卷三
    第21頁）。
四、兩造爭執點之論述：
    邱英傑起訴主張林秀國委任其裝潢系爭房屋，經邱英傑裝潢
    完成後，林秀國竟拒絕給付剩餘之房屋裝潢款，請求林秀國
    給付工程款，林秀國則以邱英傑之工程施作未經其同意及施
    作工序有誤等情，資為抗辯。本件之爭執點為：(一)林秀國是
    否委任邱英傑裝潢系爭房屋？(二)本件房屋裝潢款為多少？經
    結算後，究係林秀國應再給付未付之工程款或邱英傑應退款
    溢收之工程款？本院判斷如下：
  (一)林秀國委任邱英傑裝潢系爭房屋：
    1.按解釋契約，固須探求當事人立約時之真意，不能拘泥於
      契約文字，但契約文字業已表示當事人真意，無須別事探
      求者，即不得反捨契約文字而更為曲解（最高法院17年上
      字第1118號判例參照）。
    2.「稱委任者，謂當事人約定，一方委託他方處理事務，他
      方允為處理之契約。」民法第528 條定有明文。邱英傑主
      張林秀國委託其代為處理系爭房屋室內裝潢設計、發包、
      施工、下料、督工、驗收，及與國泰建設公司洽議變更設
      計工程等情，業據提出系爭授權書為證，其上載明：「茲
      委請邱英傑先生全權代理本人（即林秀國）處理吾購於桃
      園紐約廣場D5 4樓之房屋內裝設計、施工（含作料）、督
      工及驗收等一應事宜，因變更設計用料所衍生之材料及施
      工等費用，亦委由邱君代表本人與國泰建設公司及有關工
      程施作單位洽議。授權人林秀國」（本院卷第41頁）。則
      邱英傑受委任處理之事項包含系爭房屋室內裝潢設計、施
      工（含作料）、督工、驗收，並負責與國泰建設公司洽議
      有關變更設計工程等，邱英傑依據系爭授權書請求林秀國
      給付其代墊之工程款，洵屬有據。林秀國所為系爭授權書
      僅委託邱英傑代為處理系爭房屋變更設計事宜，與室內裝
      潢施工無關，或系爭授權書僅係提供予國泰建設公司，使
      邱英傑得與國泰建設公司聯繫之辯解，與系爭授權書之內
      容明顯不符，自不足採。甚者，林秀國本人亦於本院陳稱
      「‧‧‧我主張是委任關係，委任的內容是150 萬元完成
      我剛才所述的那些細項‧‧‧」，足證兩造雖未以書面訂
      定契約，但就系爭房屋之室內裝潢設計、發包、施工、下
      料、督工、驗收等，顯然成立委任契約。
  (二)系爭房屋裝潢款為1,666,335元（詳如附表所載）：
    1.林秀國抗辯自始未同意原證2（原審卷第9至13頁）工程估
      價單所列之施工項目云云。查：邱英傑曾於96年4 月30日
      提出工程估價單以e-mail通知林秀國：「這是大致編列之
      預算，應有九成準確性。如果同意將先施作拆除、泥作、
      鋁窗、水電工程，其他部分等施工圖繪製完成將再提報正
      式報價且經確認後施作」（原審卷一第93至101 頁），林
      秀國於同年5月5日發e-mail回覆邱英傑：「先暫緩陽台外
      推（但仍須預作切割）及書櫃及主臥以外房間之衣櫃或電
      視櫃等木作工程以縮短工期‧‧‧儘量控制在最多不過
      150萬‧‧‧茲回傳1份我將暫時無需做的項目剃除後的估
      價單（即原證8工程估價單）讓你參考」（原審卷一第252
      頁），且林秀國於本院99年10月28日準備程序時自承「（
      法官：請問上訴人什麼時候就房子的那一部分與對造達成
      合意？合意內容為何？）確定的時間是在96年5月5日我用
      e-mail回復給邱先生，告訴他說我希望做的項目，這個項
      目主要是我的主臥室，我媽媽的房間，其他木作工程暫不
      做以縮短工期，預算最多不超過150 萬。（法官：你的意
      思是否與他用150 萬元達成合意？）這是我的建議。5月5
      日我提議，5月8日邱英傑回復說會請廠商務求在範圍內達
      到價廉物美‧‧‧要做的是天花板、地磚、地面鋪設還有
      主臥室的木作工程還有浴室工程，因為主臥室是套房有浴
      室間」等語（本院卷第123 頁正反面）；足證林秀國已同
      意邱英傑施作原證8 （原審卷一第102至108頁）工程報價
      單所列之工程項目。雖林秀國抗辯其回傳原證8 僅就項目
      為回傳不包括價格，對總價1,515,965元係有爭執云云（
      本院卷第125頁反面）。但林秀國回傳原證8時未將施作價
      格刪除，而1,515,965元僅超出150萬元15,965元，通觀林
      秀國96年5月5日電子郵件覆函之全文真意，係同意邱英傑
      各項報價即總價金為1,515,965元，但希望邱英傑能就「
      天花板及牆面之油漆節省開銷以達到控制在150萬元以下
      之目標。於原審法院為爭點整理時，林秀國本人對「兩造
      不爭執事項」陳稱「沒有意見」（原審卷三第21頁），嗣
      於本院陳稱「‧‧‧總價為1,515,965 元，這是原審判決
      自己加上去的‧‧‧所以1,515,965 元並不是我們不爭執
      」（本院卷第125頁背面），顯不可採。
    2.林秀國雖抗辯其要求施作之工程項目除原證8 以外無其他
      工程云云。但林秀國於原審提出邱英傑之e-mail「林兄：
      這是大致編列之預算，應有九成準確性，請參考。如果同
      意將先施作拆除，泥作，鋁窗，水電工程，其他部分等施
      工圖繪製完成再提報正式報價且經確認後施作。」（原審
      卷一第45頁）。按裝潢工程除非為完全之空屋，凡與預定
      施作不符者當須拆除，此為社會上一般人之通識；雖林秀
      國辯稱其未指示拆除工程，但若未拆除原有物品無法進行
      改造工程，應認林秀國對拆除工程亦有指示施作。林秀國
      96年7月9日之e-mail記載「英傑：我已聯繫我三哥告知前
      陽台冷氣安裝照舊，後陽台部分則看管委會的決議故實際
      安裝應在下星期一（十六日）以後．我想窗簾和吊燈還是
      麻煩你來搞定，至於其他傢俱及電器用品則留待往後陸續
      添購或是留待我家人商議了‧‧‧」（原審卷一第188頁
      ；邱英傑96年7月18日覆以「林兄：工地20號完工清潔，
      23號裝窗簾，你母親21號可進住。」（原審卷一第128頁
      ）；堪認林秀國亦有指示窗廉之施作工程。證人即包商施
      翔騰於原審到庭證述，其負責系爭工程有關材料採購及請
      小包工人承作，工程進行中，林秀國到過現場至少3 次，
      林秀國三哥林武到過現場至少3次，林秀國到現場有要求
      施作、更改圖面，依照圖面本來沒有裝潢客廳、陽台，林
      秀國指示加作客廳、陽台，主臥室及母親房床的部分是修
      改的，圖面是做一個架高地板，林秀國要求做整排的抽屜
      ，原證2工程報價單上的第8項變更及加作工程，其中第 6
      、7、8項，與林秀國指示加作有關，第2、3、4 項是林秀
      國三哥林武要求增作，林秀國本人也在場，第5 項建設公
      司未施作牆面粉光，施翔騰請水泥工幫林秀國加作粉光，
      林秀國有同意，邱英傑有口頭告知在150萬元範圍內施作
      ，但後來林秀國有變更、追加工程，所以預算有超過，
      150萬元的議價沒有包含變更及追加工程，後來證人才知
      道變更、追加工程的款項，林秀國沒有付給邱英傑，但是
      邱英傑已經付給證人等語（原審卷一第178至181頁）。參
      以變更及加作工程部分業已完工，林秀國於施作過程中並
      未提出反對之表示，堪認兩造對於變更及加作工程部分，
      確已達成合意。
    3.關於邱英傑未能舉證林秀國曾指示施作之工程項目，林秀
      國雖否認曾指示邱英傑施作。查：依林秀國於原審提出之
      「國盛一街四樓  林秀國提出  工程計算不同意見表單」
      （原審卷一第167頁以下），其中就邱英傑請求之工程項
      目，雖有註明邱英傑請求不合理之部分，但大多數均認邱
      英傑施作之工程有其價值存在，僅對價值多寡有意見。邱
      英傑請求送臺灣省建築師公會桃園縣辦事處（下稱桃園建
      築師公會）鑑定，當時林秀國對鑑定機關並無反對之意見
      （原審卷二第209頁背面），林秀國事後因鑑定結果與其
      期望有落差，恣意予以否認，不足採信，應認未經林秀國
      明確指示施作之工程，確有如鑑定報告所載之價值存在。
      林秀國委任邱英傑裝潢系爭房屋，邱英傑支出之必要費用
      ，林秀國應償還之。
    4.系爭房屋之裝潢工程價值如鑑定報告書所示，本院認原則
      上固以鑑定報告書認定之價值作為系爭工程應有之價值，
      惟若邱英傑向林秀國報價時之價格較鑑定報告為低時，因
      邱英傑未能證明林秀國就超出報價之部分有與其達成意思
      表示之合致，應以邱英傑報價時之價值作為邱英傑得請求
      之款項，較符兩造間之合意。
    5.關於邱英傑已施作工程而未鑑定之部分（按，鑑定係就現
      存之工程為鑑定）：
      (1)拆除工程：
        證人吳連益於原審到庭證稱「（法官：你是負責系爭工
        程何部分？）是木工老闆叫我去做，我是負責拆除牆壁
        、裝潢，老闆叫我做什麼我就做什麼，工資是老闆施祥
        騰付的。（被告訴訟代理人：＜請提示附件五本院卷第
        224頁＞紅色的部分是否你拆除的地方？）是。主臥室
        與客廳的陽台，廁所的窗戶下方ＲＣ結構的牆打除。
        ‧‧‧（被告訴訟代理人：你一共領多少錢？）十萬多
        元，那麼久不記得。‧‧‧（原告訴訟代理人：＜提示
        本院第123頁＞系爭工程是否共領了107900元？）是。
        上面是我的簽名。」（原審卷一第297至298頁）。堪認
        邱英傑確有施作拆除工程，且拆除工程人員領得之薪水
        共計107,900元。惟邱英傑之報價僅32,000元（原審卷
        二第9頁），本院認邱英傑僅得請求32,000元。
      (2)電路及水路工程：
        證人周國泰於原審到庭證稱「（被告訴訟代理人：＜請
        提示被證26第一項水電施工計算＞上面的項目是否你施
        工的？）對。‧‧‧（原告訴訟代理人：＜請提示原證
        11，本院卷第119、123、124頁三張發票＞上面金額是
        否正確？）上面是我簽名，金額正確。這是我系爭工程
        所收的全部款項。（原告訴訟代理人：施作水電、燈具
        的範圍為何？）前面的配線、佈線，衛浴的管線重新施
        作，燈具安裝、開關插的安裝、買衛浴材料並安裝。」
        （原審卷二第10頁）。參以周國泰證稱確為其所簽發之
        水電工程款收據一紙金額為11萬元、燈具工程款收據一
        紙金額為37,800元、衛浴工程款收據一紙金額為79,200
        元，分別附於原審卷一第119、123、124頁可稽，堪信
        周國泰之證詞為可採。
      (3)變更追加工程：
        證人施祥騰於原審到庭證稱「（原告訴訟代理人：在工
        程進行中，被告與被告訴訟代理人是否有過到現場？）
        有，去過三次左右。（原告訴訟代理人：被告到現場幾
        次？）至少三次。（原告訴訟代理人：林武到過現場幾
        次？）至少三次。（原告訴訟代理人：被告到施工現場
        是否有所指示，如何互動？）他有指示圖面上沒有的，
        要求施作，更改圖面。（原告訴訟代理人：被告指示加
        做的部分是否記得？）記得，客廳、陽台的部分是加做
        的，依照圖面本來沒有裝潢客廳、陽台，主臥室及母親
        房床的部分是修改的，圖面是做一個架高地板，被告要
        求做整排的抽屜。（原告訴訟代理人：＜請提示起訴狀
        證二第八項，本院卷第12頁＞證二的第八項變更及加做
        工程，其中6、7、8三項，是否與被告指示加做有關？
        ）是的。（原告訴訟代理人：第八項其中2、3、4註明
        三哥林武要求增做，是否如此？）是的，被告本人也在
        場。」（原審卷一第179頁）。雖林秀國認施祥騰證述
        不實，但未舉證以實其說，僅提出林秀國出入境日期證
        明書為證（本院卷第56頁），依入出國日期證明書記載
        ，林秀國雖常不在國內，但並非系爭房屋裝潢期間均不
        在國內，難認林秀國因不在國內而無法指示追加變更工
        程。依證人之證言，應認林秀國對工程之追加、變更有
        指示。
    6.邱英傑附帶上訴雖主張桃園建築師公會對於臥室A及臥室B
      高衣櫃施作單價計算過低、部分已施作項目遭林秀國自行
      拆除、海島型木地板鑑價過低、4分夾板底板未計入云云
      。查：邱英傑及林秀國之訴訟代理人林武於桃園建築師公
      會會勘時，均會同勘驗，邱英傑為室內設計施工之專業人
      士，衡情兩造於會勘時，若有任何意見，自應於會勘時提
      出，苟其會勘時並未提出意見或未為爭執，或提出後未獲
      桃園建築師公會認同，應認其意見為無理由。鑑定機關係
      邱英傑所建議，邱英傑事後主張桃園建築師公會之鑑定漏
      列云云，洵無可採。邱英傑主張系爭房屋施工廠商均由台
      北請至桃園，應加計一成費用為台北及桃園之差額云云；
      邱英傑若有疑慮，於會勘時即應向鑑定人陳述意見，不得
      於鑑定完畢再為爭執。邱英傑之附帶上訴除20萬元係不合
      法追加，本院另以裁定駁回外，餘399,923元為無理由。
    7.依上開說明，本件工程之價值應為1,514,850元，加計設
      計費為工程總價10%（原審卷三第20頁背面）即151,485元
      後（計算式為：1,514,850×10%=151,485），工程款應為
      1,666,335元（計算式為：1,514,850+151,485=1,666,335
      ）。扣除兩造所不爭執林秀國已給付之工程款160萬元後
      ，林秀國應再給付邱英傑66,335元（計算式為：
      1,666,335-1,600,000=66,335）。
    8.林秀國於原審提起反訴，主張邱英傑未依其指示於150 萬
      元之預算範圍內施作，系爭工程合理價格為1,235,288 元
      ，其已支付工程款160 萬元，溢付40萬元，邱英傑應返還
      ，又邱英傑施作之工程不合需求，林秀國重新改作，邱英
      傑須賠償6 萬元云云。查：林秀國所提出之工程計算不同
      意見表單所列之價格，屬林秀國個人主觀價格，其未舉證
      以實其說，且與系爭鑑定報告內容不符，殊非可採。而林
      秀國電傳文件所謂：「幫我儘量控制在最多不過150萬」
      ，依林秀國簽認回傳之工程報價單所示（即原證8 工程報
      價單，原審院一第102至109頁），未列入變更及加作工程
      ，林秀國事後已同意施作變更及加作工程，而本院認定系
      爭工程費用合計1,666,335元，林秀國僅給付160萬元，自
      無溢付40萬元之情事。至於工程重新施作請求賠償6萬元
      部分，林秀國自認係自行買材料請人施工，但單據均未留
      下等語（本院卷第126 頁），此為邱英傑否認。依本院前
      開認定，系爭工程除林秀國明確指示者外，雖有少部分邱
      英傑未能舉證林秀國有指示但已施作完成者，林秀國僅爭
      執其價值，自無拆除改作之必要，故林秀國請求賠償6 萬
      元，不應准許，應予駁回。
五、綜上所述，邱英傑主張林秀國尚有工程款未給付部分，於
    66,335元部分為有理由，逾此則無理由，不應准許。原審就
    超過上開應准許部分，為林秀國敗訴之判決，並為假執行之
    宣告，自有未洽。林秀國上訴意旨就此部分指摘原判決不當
    ，求予廢棄改判，為有理由。至於上開66,335元本息應准許
    部分，原審判命林秀國給付，並為假執行之宣告，核無違誤
    ，林秀國上訴意旨，就此部分，仍執陳詞，指摘原判決不當
    ，求予廢棄，為無理由，應駁回其上訴。林秀國於原審反訴
    請求邱英傑退還其溢付之工程款及損害賠償，為無理由，不
    應准許，其上訴亦無理由。邱英傑之附帶上訴，基於委任關
    係請求之399,923元為無理由。追加之訴20萬元不合法部分
    ，本院另以裁定駁回。
六、本件事證已臻明確，兩造其餘攻擊防禦方法，經審酌後，或
    與本件無涉，或與判決結果不生影響，毋庸一一論列，併此
    敘明。
七、據上論結，本件林秀國之上訴，為一部有理由，一部無理由
    ，邱英傑之附帶上訴為無理由，依民事訴訟法第450條、第
    449條第1項、第79條，判決如主文。
中    華    民    國    100    年    1    月    19    日
                    民事第二庭
                        審判長法  官  吳謙仁
                              法  官  李瓊蔭
                              法  官  蘇瑞華
正本係照原本作成。
不得上訴。
中    華    民    國   100    年    1     月    20    日
                              書記官  賴以真